1.  Vejleder fortæller at Kurt (semesterkordinator) har informeret os om at der skulle have været skrevet på dansk.
2.  Hvis der skrives på engelsk kan man få en engelsk censor og eksamen kan komme til at foregå på engelsk.
        -Afgør i gruppen hvorvidt det skrevne skal oversættes til dansk
3.  Vejleder spørger indtil titelblad og fortæller at vi ikke må bruge visse dele af titelblad.
4.  Vejleder forespørg at navn på pdf ændres til gruppenavn.
5.  Vejleder mener at det initierende problem bevæger sig over i løsningsforslag (konflikt med bivejleder).
6.  Vejleder mener ligeledes at det initierende problem skal drejes over på noget med digitalisering, da det initierende problem
    skal være løsningsorienteret i forhold til at vi studerer software.
7.  Vejleder ønsker at initierende problem skal afgrænses mere, og vejleder ønsker ligeledes at initierende problem efterfølges
    af en general indledning der fortæller hvad vi ønsker at forklare i problem analysen.
8.  Simon spørger hvorvidt vi skal beskrive low-tech løsninger, vejleder bekræfter at det er en god ide at beskrive low-tech
    løsninger der ikke direkte relaterer sig til vores interesse.
9.  Vejleder ønsker at overskrifter gøres mere beskrivende og alle afsnit indledes med en indledning.
10. Vejleder ønsker en klarere adskillelse af antagelser og påstande underbygget af kilder, vejleder påpeger at der mangler
    MANGE kilder. Vejleder påpeger at vi skal være opmærksomme at underbygge påstande med kilder.
11. Vejleder anbefaler at emner under eksisting systems der alle relaterer til personkontakt slåes sammen.
    Ligeledes vil det gøre det muligt at generalisere visse metoder
12. Vejleder anbefaler brug af flere figurer, da det bedre illustrerer det omtalte emne.
13. Vejleder kommer ind på at man måske burde lægge eksisterende systemer og problemer der relaterer sig til systemer sammen.
14. Interessent afsnittet skal være mere behovsorienteret sådan at det bedre kan relateres til et produkt.
15. Vejleder anbefaler en afgrænsning af emner under førende teknologie.
16.     Vejleder anbefaler at algoritmer og positionering flyttes til et teoriafsnit som efterfølger problemformuleringen.
17. SotA skal drejes over på platforme i stedet for algoritmer.
18. Vejleder ANBEFALER at vi kigger på lokations baserede services under positionering.
19.     Vejleder mener at vi skal analysere den infrastruktur der er nødvendig for at positionere objekter indendørs.
        Herunder komme ind på om infrastrukturen er til stede
20. HUSK KONTEKST! I forhold til vores problem.
21. Vejleder ønsker bedre figurer.
22. Under maps skal det specificeres at der er tale om analoge kort.
23. Teknologianalyse mangler.
24. Vejleder vil fremsende introduktion til LBS og artikel omkring indendørs navigation på CS.
25. Under eksisterende systemer skal fordele inddrages på niveau med ulemper
26. Prob. Anal. er for bred. Skyldes til dels at vi går over i løsningsforslag. Vejleder foreslår at vi kun forklarer og
    analyserer ting der er direkte relevante for vores løsning.
27. Skift væk fra model fra PV2 til model fra PV 5-6 (Problem-baseret projektarbejde). Brug evt. lordon & lordon (staves?).
28. Til statusseminar skal der udarbejdes læsevejledning (se yderligere forklaring i fremsendt dokument).

Næste vejledermøde onsdag 2013-11-06 kl. 09:15 i B2-6.